【裁判字號】    97,訴,353
【裁判日期】    971021
【裁判案由】    強盜等
【裁判全文】
臺灣宜蘭地方法院刑事判決               97年度訴字第353號
公  訴  人  臺灣宜蘭地方法院檢察署檢察官
被      告  甲○○
                    （另案於臺灣宜蘭監獄執行中）
選任辯護人  林正欣律師
上列被告因犯強盜等案件，經檢察官提起公訴（97年度偵字第
2456號），本院判決如下：
    主  文
甲○○於夜間侵入住宅竊盜未遂，累犯，處有期徒刑壹年陸月；
又意圖為自己不法之所有，攜帶兇器，以強暴至使不能抗拒，而
取他人之物，累犯，處有期徒刑捌年。應執行有期徒刑玖年。
    事  實
一、甲○○前因犯搶奪、竊盜罪，經臺灣高等法院及本院分別以
    92年度上訴字第2616號、92年度易字第299號判決判處有期
    徒刑2年、5月，並定應執行刑為2年3月確定，又因犯毒品案
    件，經本院以93年度訴字第45號判決判處有期徒刑1年4月確
    定，上開各罪，於民國92年12月9日入監執行，於95年10月5
    日縮短刑期假釋出監，並於96年5月6日縮刑期滿執行完畢。
    詎仍不知悔改，又基於為自己不法所有之意圖，於97年6月
    28日凌晨2時許，侵入乙○○○位於宜蘭縣壯圍鄉○○路79
    之1號之住處內後，隨即著手搜尋財物，於尚未尋得財物而
    未得手之際，即為乙○○○所察覺，甲○○於發覺乙○○○
    醒來後，竟另行基於為自己不法所有強盜財物之犯意，持乙
    ○○○家中之菜刀1把，對準乙○○○之胸口要求乙○○○
    交出財物，因乙○○○不從而欲逃走，甲○○竟以手強拉乙
    ○○○胸前之項鍊及珠鍊，以此強暴之方式，至使乙○○○
    不能抗拒，而強取乙○○○之項鍊，造成乙○○○胸前之項
    鍊斷成2截及珠鍊斷裂而散落，甲○○因而取得項鍊之1截，
    得手後隨即離去。嗣經警調閱監視器後循線查知上情，並扣
    得該斷裂之項鍊1截及菜刀1把。
二、案經乙○○○訴由宜蘭縣政府警察局礁溪分局報請臺灣宜蘭
    地方法院檢察署檢察官偵查起訴。
    理  由
壹、程序部分：
    按被告以外之人於審判外之言詞或書面陳述，除法律有規定
    者外，不得作為證據，刑事訴訟法第159條第1項定有明文。
    查本件就證人乙○○○於警詢中之陳述，係屬於被告以外之
    人於審判外之陳述，被告及辯護人並已否認上開陳述之證據
    能力，復無刑事訴訟法第159條之2至第159條之5例外得為證
    據之情形，則依上開法條規定，證人乙○○○於警詢中之陳
    述，無證據能力。
貳、實體部分：
一、訊據被告甲○○固坦認有於上開時地侵入告訴人乙○○○住
    處竊盜未遂之犯行，惟矢口否認有何強盜之犯行，辯稱：我
    的犯意不是要搶他，我只是要去偷東西而已，我只是恐嚇她
    不要出聲音，是因為她走向我要搶我的菜刀，我怕跌倒拉到
    她的項鍊云云。經查：
（一）上開事實，業據告訴人乙○○○於本院審理時證述：「我
      睡著了，聽到聲音起來，看到1把我們家的菜刀對準我的
      胸口，跟我說錢呢？我很害怕，我就把他推開，爬出來，
      到廚房的時候，他用手拉我的項鍊，拉斷我的項鍊，斷成
      兩截……我爬到廚房，被告也追上來，所以才會被他從正
      面扯斷2條項鍊，1條是珠子的，1條是金子的」等語明確
      （見本院卷第54-55頁筆錄），核與其於偵查中所為證述
      之情節均相符合，並有贓物認領保管單在卷可稽，核均與
      告訴人所為指述之情節相符，自堪信告訴人所為指述為真
      實。
（二）至被告雖於本院審理時辯稱其並無強盜之犯意，係因怕跌
      倒所以拉到告訴人之項鍊云云，然被告前於偵查中則辯稱
      其係因怕告訴人報警始從背後伸手抓住告訴人云云（見偵
      查卷第5-6頁筆錄），其所為陳述前後已有不同，且依告
      訴人之證述可知，被告當日係自告訴人之正面強力拉扯其
      項鍊，導致告訴人之項鍊斷為2截，可知當時被告所為拉
      扯之力量十分巨大，始造成項鍊斷裂之結果，則若被告僅
      係因怕跌倒，亦不可能有如此大的力量拉斷項鍊，且被告
      若未有強盜之犯意，何以於告訴人之正面拉扯下告訴人之
      項鍊後隨即將該取得之項鍊帶走？可見被告顯有強盜之故
      意甚明，故被告所為上開辯解，均屬無據。
（三）綜上所述，本件事證明確，被告於夜間侵入住宅竊盜未遂
      及攜帶兇器強盜之犯行，均堪以認定，均應依法論科。
二、核被告甲○○所為，均係犯刑法第321條第2項、第1項第1款
    之於夜間侵入住宅竊盜未遂罪及第330條第1項之攜帶兇器強
    盜罪。被告所犯上開2罪，犯意各別，行為互殊，應分論併
    罰。被告所犯上開竊盜犯行，雖已著手於搜尋財物，然未及
    發覺財物即為被害人察覺而未遂，為未遂犯，應依刑法第25
    條之規定減輕其刑。查被告前因犯搶奪、竊盜罪，經臺灣高
    等法院及本院分別以92年度上訴字第2616號、92年度易字第
    299號判決判處有期徒刑2年、5月，並定應執行刑為2年3 月
    確定，又因犯毒品案件，經本院以93年度訴字第45號判決判
    處有期徒刑1年4月確定，上開各罪，於92年12月9日入監執
    行，於95年10月5日縮短刑期假釋出監，並於96年5月6日縮
    刑期滿執行完畢，有卷附臺灣高等法院被告前案紀錄表可按
    ，被告受有期徒刑之執行完畢後，5年以內故意再犯本件法
    定刑為有期徒刑以上之罪，均為累犯，均應依法加重其刑，
    並就被告竊盜未遂部分犯行先加後減之。爰審酌被告於夜間
    侵入住宅竊取財物，於遭被害人發覺後，竟又另行起意強盜
    ，而持菜刀施強暴強盜財物，對於社會治安所生危害甚鉅，
    及其犯罪之目的、手段、被害人所受之損害，及被告犯罪後
    之態度等一切情狀，分別量處如主文所示之刑，並定其應執
    行之刑。至扣案之菜刀1把，為被害人乙○○○之物，非為
    被告所有之物，業據被害人指述甚詳，爰不另為沒收之諭知
    ，附此敘明。
據上論斷，應依刑事訴訟法第299條第1項前段，刑法第321條第1
項第1款、第2項、第330條第1項、第25條、第47條第1項、第51
條第5款，判決如主文。
本案經檢察官張立言到庭執行職務。
中    華    民    國    97    年    10    月    21    日
                  刑事第二庭審判長法  官  黃永勝
                                  法  官  陳映佐
                                  法  官  鄭貽馨
以上正本證明與原本無異。
如不服本判決應於收受本判決後10日內向本院提出上訴書狀，並
應敘述具體理由。若未敘述理由者，應於上訴期間屆滿後20日內
向本院補提理由書狀(均須按他造當事人之人數附繕本)。
                                  書記官林嘉萍
中    華    民    國    97    年    10    月    22    日
附錄本案論罪科刑法條全文：
中華民國刑法第321條
犯竊盜罪而有下列情形之一者，處六月以上、五年以下有期徒刑
：
一、於夜間侵入住宅或有人居住之建築物、船艦或隱匿其內而犯
    之者。
二、毀越門扇、牆垣或其他安全設備而犯之者。
三、攜帶兇器而犯之者。
四、結夥三人以上而犯之者。
五、乘火災、水災或其他災害之際而犯之者。
六、在車站或埠頭而犯之者。
前項之未遂犯罰之。
中華民國刑法第330條
犯強盜罪而有第321條第1項各款情形之一者，處7年以上有期徒
刑。
前項之未遂犯罰之。


司法院資訊處製作；財團法人民間司法改革基金會備份。
